【裁判字號】    91,交聲,1824
【裁判日期】    920324
【裁判案由】    違反道路交通管理處罰條例聲明異議
【裁判全文】
臺灣臺北地方法院交通事件裁定                  九十一年度交聲字第一八二四號
    受處分人
    即異議人  甲○○
右列受處分人因違反道路交通管理處罰條例案件，對於臺北市交通事件裁決所於中華
民國九十一年十二月十一日所為處分（原處分案號：北市裁三字第駕裁二二－Ｚ00
000000號）聲明異議，本院裁定如左：
        主  文
異議駁回。
        理  由
一、按汽車行駛高速公路應依速限標誌指示，高速公路交通管制規則第五條第一項前
    段定有明文。而汽車行駛於高速公路而不遵管制之規定者，處汽車駕駛人新臺幣
    （下同）三千元以上六千元以下罰鍰並記違規點數一點，道路交通管理處罰條例
    第三十三條第一項及第六十三條第一項第一款亦有處罰規定。
二、本件受處分人即異議人甲○○駕駛車牌號碼ＢＨ－四四一三號自用小客車，於民
    國九十一年十月四日十九時五分（裁決書誤植為十七時五分）許，行經設有最高
    速限一百公里標誌之國道三號高速公路北向路標一○八公里處，為內政部警政署
    國道公路警察局任務編組第六警察隊執勤員警林韋廷、蘇中泰使用雷達測速器，
    測得該車竟以時速一百十五公里之行車速度（超速十五公里）行駛，乃以受處分
    人有違反道路交通管理處罰條例第三十三條第一項（舉發通知單漏引第一項，應
    予補正）規定之行為掣單舉發，嗣受處分人於收受舉發通知單送達後，於舉發通
    知單所載之應到案日期前向原處分機關提出申訴，經原處分機關函請舉發單位調
    查結果，仍認受處分人有前開違規行為，原處分機關乃依道路交通管理處罰條例
    第三十三條第一項、第六十三條第一項第一款（裁決書漏引第一款，應予補正）
    、違反道路交通管理事件統一裁罰標準表之規定，於九十一年十二月十一日裁處
    受處分人罰鍰三千元，並記違規點數一點。
三、訊據受處分人甲○○固不否認於右揭時間駕駛汽車行經上述路段為警攔查之事實
    ，惟辯稱：當時確有五部車輛在一起，伊自小客車在內線道、且非領頭車輛，如
    果獨挑伊車輛，實具爭議，伊因此拒絕在舉發單上簽字﹔國道警察第六隊之回覆
    書函公然謊言云當時僅有伊車輛行經，且拒簽舉發單後逕行離去，伊對舉發單位
    公然謊言及言過其實大惑不解等云云。經查：交通警察掣單舉發違反道路交通管
    理處罰條例所列違規事實，本質上為行政處分，係公務員基於職務上權力，依法
    就特定具體事件所為具公法上效果之單方面行政行為，基於公務員為公法上行為
    具有公信力之原則，該行政行為當可被推定為真正，其據以依法處分之事實認定
    亦為正確無誤，從而受處分人未能提出證據以資證明在本件舉發時地，確未違規
    超速，亦表示不用看雷達測速數據，且拒絕簽收該舉發通知單逕行離去，猶辯稱
    本件係舉發單位公然謊言及言過其實云云，顯不足採。又逕行舉發違反道路交通
    管理事件，經汽車所有人依通知單所載應到案日期前到案，並告知違規駕駛人姓
    名、身分證統一編號及住址者，處罰機關應即另行通知違規駕駛人到案依法處理
    ，逾應到案日期者，處罰機關應依道路交通管理處罰條例第八十五條第三項規定
    處罰該汽車所有人，違反道路交通管理事件統一裁罰標準及處理細則第二十四條
    亦定有明文，易言之，如汽車駕駛人在道路違規，為警當場攔停者，處罰機關應
    處罰汽車駕駛人，再參諸本件舉發通知單，舉發機關員警亦記載正確之實際駕駛
    人姓名，足認受處分人當時確遭當場攔停舉發，原處分機關予以裁罰，並無違誤
    。再查，受處分人駕駛自用小客車於九十一年十月四日十九時五分許，在國道三
    號北向一○八公里處，該址時速限制為一百公里，而受處分人行駛時速達一百十
    五公里，乃被舉發機關警員以車上之雷達測速器測定該自用小客車超速行為，該
    車違規過程在執勤員警監視確認無誤後，始依法攔停稽查，當場告知受處分人違
    規事實並出示雷達測速器數據，惟受處分人表明不用看雷達測速數據，且拒絕簽
    收舉發通知單逕行離去等事實，亦已經舉發機關查處明確﹔且舉發機關所使用之
    雷達測速器，業經經濟部中央標準檢驗局檢定合格在案，而執勤員警證稱：當時
    僅有該車行經測速範圍內，不致有誤判或誤攔之情事，亦無受處分人所述有五部
    車併行之情事，有舉發機關九十一年十一月十三日公警國六交訴字第０９１００
    １６０４１號函影本在卷可參。異議意旨不能證明本件舉發有何錯誤或不實之處
    ，僅空言泛稱本件獨挑伊之車輛實具爭議及舉發單位公然謊言云云，尚難認其辯
    解可採，綜上所述，本件事證明確，受處分人於本件舉發時地，在高速公路上駕
    駛自用小客車，有前開違規，事證明確，堪以認定。
四、綜上所述，原處分機關依前揭道路交通管理處罰條例第三十三條第一項、第六十
    三條第一項第一款、違反道路交通管理事件統一裁罰標準表之規定，裁處受處分
    人罰鍰三千元，並記違規點數一點，核無違誤，本件受處分人之異議為無理由，
    自應將其異議駁回。
五、據上論斷，應依道路交通案件處理辦法第十九條，裁定如主文。
中      華      民      國    九十二    年      三      月  二十四    日
                                    臺灣臺北地方法院交通法庭
                                        法  官  曾  正  龍
右正本證明與原本無異。
如不服本裁定，應於送達後五日內，向本院提出抗告狀。
                                        書記官  彭  自  青
中      華      民      國    九十二    年      三      月  二十四    日


司法院資訊處製作；財團法人民間司法改革基金會備份。
